臺灣高等法院刑事判決　　　　　　　 100年度上易字第1433號
上　訴　人　臺灣桃園地方法院檢察署檢察官
被　　　告　周志明
上列上訴人因被告毀損案件，不服臺灣桃園地方法院100年度易
字第295號，中華民國100年5月20日第一審判決（起訴案號：臺
灣桃園地方法院檢察署99年度偵字第27938號），提起上訴，本
院判決如下：
    主  文
上訴駁回。
    事  實
一、周志明與滕振安均係桃園縣桃園市○○○街345號「中正報
    喜社區」之住戶，而周志明弟妹黃育苓前與滕振安因社區機
    車停車位使用一事發生糾紛，詎周志明知悉此事後，對滕振
    安懷恨在心，竟基於毀損之犯意，於民國99年9月17日下午2
    時許，在上開社區地下2樓停車場內，持利器將滕振安所有
    停放在編號136號停車格之車牌號碼BDE-888號機車座墊割破
    ，經滕振安親眼目睹，並以其預先置放在該停車場水塔上方
    之行動電話所攝得之錄影畫面，報警處理。
二、案經滕振安訴由桃園縣政府警察局桃園分局報告臺灣桃園地
    方法院檢察署檢察官偵查起訴。
    理  由
壹、程序方面：
    本件被告周志明所犯非死刑、無期徒刑、最輕本刑為3年以
    上有期徒刑之罪，或高等法院管轄第一審之案件，被告於本
    院審理程序中，就被訴事實為有罪之陳述，經告以簡式審判
    程序之旨，並聽取檢察官及被告之意見後，本院合議庭裁定
    依簡式審判程序進行審理；是本件之證據調查，依刑事訴訟
    法第273條之2規定，不受同法第159條第1項、第161條之2、
    第161條之3、第163條之1及第164條至第170條規定之限制，
    合先敘明。
貳、實體方面：
一、上揭事實業據被告周志明坦承不諱（見本院審理筆錄），核
    與證人即告訴人滕振安於警詢、檢察官偵訊及原審審理時證
    述情節相合，且有上揭機車座椅椅墊受損照片暨告訴人提出
    之錄影畫面翻拍照片共19張等在卷可佐（見偵查卷第7頁、
    第25至32頁）。復經檢察官勘驗告訴人提出之錄影光碟，其
    中畫面清晰可見有一身穿條紋上衣之男子趨近告訴人之機車
    ，右手持不詳物件朝告訴人之機車揮動後，始離開該處，有
    臺灣桃園地方法院檢察署勘驗筆錄暨錄影影像擷取畫面6張
    在卷可稽（見偵查卷第33至34頁），顯示告訴人上揭機車之
    座椅椅墊確遭人以利器割破無訛。是被告任意性自白，核與
    事實相符，自足憑信，從而，本件事證明確，被告犯行洵堪
    認定，應依法論科。
二、核被告所為，係犯刑法第354條之毀損他人物品罪。
三、原審審酌被告僅因細故即持利器毀損他人物品，目無法紀，
    迄未與告訴人和解，賠償告訴人損害，兼衡其犯罪動機、目
    的、手段、智識程度與素行等一切情狀，依刑法第354條規
    定，量處拘役50日，並諭知易科罰金之折算標準，以示懲儆
    。並說明被告持以犯案之利器，並未扣案，且乏確據證明係
    被告所有之物，爰不予宣告沒收。認事用法及量刑均無不合
    。檢察官上訴意旨指摘原判決量刑過輕不當云云，惟刑之量
    定，為求個案裁判之妥當性，法律賦予法院裁量之權，量刑
    輕重，屬為裁判之法院得依職權自由裁量之事項，苟其量刑
    已以行為人之責任為基礎，並斟酌刑法第57條各款所列情狀
    ，在法定刑度內，酌量科刑，如無偏執一端，致明顯失出失
    入情形，上級審法院即不得單就量刑部分遽指為不當或違法
    ，原判決關於被告科刑之部分，業已以被告之責任為基礎，
    並審酌刑法第57條之各款情狀而就被告所犯之罪，量處拘役
    50日，並諭知如易科罰金，以新臺幣（下同）1,000元折算1
    日等情，並未逾法定刑度，本不能任意指摘為違法。另據告
    訴人於警詢供稱，其損失約為2,000元，原審諭知易科罰金
    之金額達50,000元，亦無濫用裁量權情事。從而，檢察官上
    訴應認無理由，予以駁回。
據上論斷，應依刑事訴訟法第368條，判決如主文。
本案經檢察官柯麗鈴到庭執行職務。
中    華    民    國   100    年    8     月    9     日
                  刑事第十三庭  審判長法  官  曾德水
                                      法  官  宋松璟
                                      法  官  楊貴雄
以上正本證明與原本無異。
不得上訴。
                                      書記官  廖純瑜
中    華    民    國   100    年    8     月    9     日